【裁判字號】    89,易,343
【裁判日期】    890407
【裁判案由】    賭博
【裁判全文】
臺灣屏東地方法院刑事判決                          八十九年度易字第三四三號
    公  訴  人  臺灣屏東地方法院檢察署檢察官
    被      告  丙○○
    被      告  乙○○
右列被告等因賭博案件，經檢察官提起公訴（八十九年度偵字第七八號），本院判決
如左：
    主  文
丙○○在公眾得出入之場所賭博財物，處罰金柒仟元，罰金如易服勞役，以參佰元折
算壹日。
乙○○在公眾得出入之場所賭博財物，處罰金伍仟元，罰金如易服勞役，以參佰元折
算壹日。
賭具骰子肆粒、破碗壹個均沒收。
    事  實
丙○○、乙○○於民國八十八年十二月二十日下午一時三十分許，在屏東市○○路蔬
菜集貨場某大貨車後公眾得出入之場所，與多名姓名、年籍不詳之人在該處以骰子比
點數大小之方式賭博財物，每次賭注為新台幣（下同）一百元；嗣經警於上開時地當
場查獲，並扣得供賭博所用之骰子四粒、破碗一個。案經屏東縣警察局屏東分局移送
臺灣屏東地方法院檢察署檢察官偵查起訴。
    理  由
一、訊據被告丙○○對其前開賭博犯行，已在警、偵訊及本院審理中供認不諱，並有
    賭博器具骰子四粒、破碗一個扣案可稽，其自白應堪採信，而被告乙○○則矢口
    否認有賭博犯行，先於警訊中辯稱其至該蔬菜集貨場附近收取會款，順道至現場
    看他人賭博等語，繼之於第一次偵訊中改稱係代朋友「朋仔」交會款予「明源」
    ，嗣再改稱其是簡明源所召開互助會會員，欲前往繳交會款，本身帶二萬三千元
    ，因不足額而至該處向被告丙○○借款以繳會錢（參見八十八年十二月二十日偵
    訊筆錄、八十九年一月十一日及一月十二日偵訊筆錄），又於本院審理中辯稱其
    至現場向被告丙○○借款欲繳交會款予會首，但當時被告丙○○邀其留於現場喝
    酒等語，是被告對於其為何前往前開並留在蔬菜集貨場之供述，前後不一，且相
    互矛盾，已難採信；再查，被告二人於警員到場時，均站在賭具所放置之圓桌旁
    ，且現場並未有酒瓶或酒杯等物，而被告等並於警員當場查緝時，即將桌上之賭
    資放置於口袋中，被告乙○○更於警員到場後，先對警員保證其不會逃跑，卻又
    趁警員不注意之際，逃跑約五十公尺後，始為警所逮捕，並於警員將其逮捕至警
    車上時，未曾對警員表示其係至現場借款或飲酒之事實，已經證人即承辦警員甲
    ○、鄭志華先後於本院審理中及偵查中結證屬實，再參以被告等亦供認渠等於經
    警逮捕後，未曾對警員表示渠等係在該處飲酒而未參與賭博等情，被告乙○○所
    辯其未曾參與賭博，僅於一旁和被告丙○○飲酒一節，即不足採信，其二人之賭
    博犯行均應堪認定。
二、核被告等所為，均係犯刑法第二百六十六條第一項之公然賭博罪。審酌被告乙○
    ○並無前科，被告丙○○前於八十六年間，因傷害案件，經本院判處有期徒刑五
    月，在八十七年四月十五日執行完畢，此有其前科表附卷可稽、被告等之犯罪動
    機、手段、致生危害於社會風氣、賭注為每次一百元，數額非鉅、犯後態度等一
    切情狀，爰各量處如主文所示之刑，並均諭知易服勞役之折算標準。扣押之骰子
    四粒及破碗一個均係當場賭博之器具，均依刑法第二百六十六條第二項規定併宣
    告沒收。
三、至公訴意旨認扣案之四萬七千元均為賭檯上之賭資，認應依刑法第二百六十六條
    第二項之規定沒收一節。經查，證人鄭志華、甲○固均證稱曾於現場看見被告等
    於警員到場時，將賭桌上之金錢放入口袋中，並於警局中自被告等之口袋中起出
    扣案款項等語，然被告等之賭博係以每次一百元為賭金，已經被告等於警訊中供
    明，而被告丙○○更供稱其係於身上所有之百元鈔票賭輸完後，即未再參與，且
    無證據足認被告等所供之賭注每次為一百元之詞有何不實之處，但扣案之現金全
    數均為千元鈔票，已經被告及證人等陳明，若謂被告等以一千元之鈔票參與每次
    一百元之賭博，即與常情有違；次查，警員各自被告二人之口袋中起出二萬四千
    元及二萬三千元之千元鈔票，亦即各有二十四張與二十三張之千元鈔票，則被告
    等顯無必要為參與每次賭注為一百元之賭博，而一次放置如此鉅額之現款於賭桌
    上，是扣案之現款是否均為被告等放置於賭檯上之賭資，即非無疑；末查，前開
    證人等雖均證稱，曾見被告等自賭桌上，將賭資放置於口袋中，但被告二人究各
    放置多少款項於口袋中，即非證人所知，亦經該證人等所陳明，是被告等既不可
    能自賭檯上放置高達二萬四千元及二萬三千元之現款，已如前述，復查無證據以
    資認定其二人究自賭檯上取回多少款項，則被告等放置於賭檯上之賭資數額，即
    無從認定，而不得逕以嗣後於被告等口袋中所查得款項之全部為其放置於賭檯上
    之賭資，自應為有利於被告之認定，而全部均不得沒收，附此說明。
據上論斷，應依刑事訴訟法第二百九十九條第一項前段，刑法第二百六十六條第一項
、第二項、第四十二條第二項，罰金罰鍰提高標準條例第一條前段、第二條，判決如
主文。
本案經檢察官潘國威到庭執行職務。
中      華      民      國      八十九      年    四    月      七      日
                                      臺灣屏東地方法院刑事第一庭
                                          法  官    莊鎮遠
右正本證明與原本無異。
對於本判決如有不服應於收受送達後十日內向本院提出上訴書狀上訴於台灣高等法院
高雄分院並按他造當事人之人數附具繕本。
                                          書記官    吳光璵
中      華      民      國      八十九      年    四    月       七     日
附錄本判決論罪之法條：
中華民國刑法第二百六十六條
 (普通賭博罪與沒收物)
在公共場所或公眾得出入之場所賭博財物者，處一千元以下罰金。但以供
人暫時娛樂之物為賭者，不在此限。
當場賭博之器具與在賭檯或兌換籌碼處之財物，不問屬於犯人與否，沒收
之。


司法院資訊處製作；財團法人民間司法改革基金會備份。
